臺灣高等法院臺中分院刑事裁定　
110年度聲字第2868號
聲  請  人  臺灣高等檢察署臺中檢察分署檢察官     
受  刑  人  高英傑



上列聲請人因受刑人數罪併罰有二裁判以上，聲請定其應執行之
刑（聲請案號：110年度執聲字第1356號），本院裁定如下：
    主  文
高○○犯如附表所示各罪所處之刑，應執行有期徒刑參年拾壹月。
    理  由
一、聲請意旨略以：受刑人高○○因詐欺等數罪，先後經判決確定
    如附表。數罪中雖有刑法第50條第1項但書所列情形，惟受
    刑人已請求檢察官聲請定應執行刑，有臺灣臺中地方檢察署
    110年11月5日刑法第50條第1項但書案件是否請求定應執行
    刑調查表足稽，應依刑法第50條第2項、第53條、第51條第5
    款規定，定其應執行之刑。爰依刑事訴訟法第477條第1項聲
    請裁定等語。
二、按裁判確定前犯數罪者，併合處罰之。但有下列情形之一者
    ，不在此限：㈠得易科罰金之罪與不得易科罰金之罪。㈡得易
    科罰金之罪與不得易服社會勞動之罪。㈢得易服社會勞動之
    罪與不得易科罰金之罪。㈣得易服社會勞動之罪與不得易服
    社會勞動之罪。前項但書情形，受刑人請求檢察官聲請定應
    執行刑者，依第51條規定定之，刑法第50條定有明文；次按
    數罪併罰，有2裁判以上者，依刑法第51條之規定，定其應
    執行之刑；又數罪併罰，分別宣告其罪之刑，如宣告多數有
    期徒刑者，於各刑中之最長期以上，各刑合併之刑期以下，
    定其刑期，但不得逾30年，刑法第53條、第51條第5款亦有
    明文。
三、經查，本件受刑人因犯如附表所示數罪，經臺灣新竹地方法
    院及本院判處如附表所示之刑，均已確定在案，有各該刑事
    判決、臺灣高等法院被告前案紀錄表在卷可稽。而受刑人犯
    如附表編號1、2所示之罪，為得易科罰金之罪，犯如附表編
    號3、4所示之罪，則為不得易科罰金之罪，本件自屬刑法第
    50條第1項但書之情形。惟受刑人就上開數罪已請求檢察官
    聲請定應執行刑，有臺灣臺中地方檢察署110年11月5日刑法
    第50條第1項但書案件是否請求定應執行刑調查表附卷為憑
    ，此已合於刑法第50條第2項之規定；茲檢察官聲請就受刑
    人所犯如附表所示各罪所處之有期徒刑定其應執行之刑，本
    院審核認聲請為正當，應定其應執行之刑。爰依前揭法條規
    定，並按最高法院110年度台抗大字第489號裁定意旨，為保
    障受刑人之程序利益，於裁定前，函知受刑人於文到後5日
    內陳述意見，受刑人於民國110年11月22日親自收受本院函
    文後，惟迄至本院11年12月3日查詢其有無提出陳述意見狀
    前仍未表示意見，有本院110年11月18日110中分高刑聲110
    聲2868字第10623號刑事庭函（稿）、送達證書、訴狀查詢
    表附卷可稽。並兼衡附表所示各罪之犯罪時間、罪質以及定
    應執行刑之限制加重原則，兼顧刑罰衡平之要求及矯正受刑
    人之目的，在未逾越外部界限之限度內，及比例原則、責罰
    相當原則等自由裁量權之內部性界限等情，而為整體評價後
    ，依刑事訴訟法第477條第1項，刑法第50條第2項、第53條
    、第51條第5款，裁定如主文。另附表編號3之犯罪日期欄應
    更正為「106.10.11至106.12.26」、附表編號4之犯罪日期
    欄應更正為「107.10.12至107.12.22」，附此敘明。
中　　華　　民　　國　　110 　年　　12　　月　　8 　　日
             刑事第九庭   審判長法　官　紀  文  勝
                                法　官　賴  妙  雲
                                法　官　姚　勳　昌
以上正本證明與原本無異。
如不服本裁定，應於收受送達後五日內向本院提出抗告書狀(須
附繕本)。因疫情而遲誤不變期間，得向法院聲請回復原狀。   
 
                                書記官  溫  尹  明

中　　華　　民　　國　　110 　年　　12　　月　　8 　　日
附表：受刑人高○○定應執行之刑案件一覽表
編號  1 2 3 罪名    毒品危害防制條例 毒品危害防制條例 詐欺 宣告刑  有期徒刑1月（2次） 有期徒刑3月（2次） 有期徒刑2年6月 犯罪日期        107.9.27       108.1.15         108.8.20        108.9.24  106.10.11至106.12.26 偵查（自訴）機關年度案號  新竹地檢109年度撤緩毒偵字第36、37、38號、108度毒偵字第1927號 新竹地檢109年度撤緩毒偵字第36、37、38號、108度毒偵字第1927號 臺中地檢109年度偵字第 1001號等 最後事實審 法院  新竹地院        新竹地院        中高分院  案號  109年度原簡字第9號   109年度原簡字第9號 110年度金上訴字第124 號  判決日期   109.7.3 109.7.3 110.3.23 確定判決 法院  新竹地院  新竹地院        最高法院  案號   109年度原簡字第9號   109年度原簡字第9號 110年度台上字第4380號  判決確定日期  109.10.14  109.10.14  110.7.29 是否為得易科罰金之案件            是        是            否 備註  新竹地檢109年度執字第5353號 （編號1至2，新竹地院109年度原簡字第9號判決應執行有期徒刑6月。已執畢） 新竹地檢109年度執字第5353號 （編號1至2，新竹地院109年度原簡字第9號判決應執行有期徒刑6月。已執畢） 臺中地檢110年度執沒字第3978號 （編號3至4，中高分院110年度金上訴字第124號判決應執行有期徒刑3年6月） 
附表：受刑人高○○定應執行之刑案件一覽表
編號  4   罪名           詐欺   宣告刑  有期徒刑2年8月   犯罪日期  107.10.12至107.12.22   偵查（自訴）機關年度案號  臺中地檢109年度偵字第 1001號等   最後事實審 法院  中高分院    案號 110年度金上訴字第124 號    判決日期  110.3.23    確定判決 法院 最高法院    案號 110年度台上字第4380號    判決確定日期 110.7.29    是否為得易科罰金之案件            否        備註  臺中地檢110年度執沒字第3978號 （編號3至4，中高分院110年度金上訴字第124號判決應執行有期徒刑3年6月）